臺灣花蓮地方法院刑事判決
111年度訴字第89號
公  訴  人  臺灣花蓮地方檢察署檢察官
被      告  陳世銘



選任辯護人  魏辰州律師(法扶律師)
上列被告因違反毒品危害防制條例案件，經檢察官提起公訴（11
0年度偵字第4559號），本院判決如下：
    主  文
陳世銘犯如附表所示之罪，各處如附表所示之刑及沒收。應執行
有期徒刑伍年玖月。
    事  實
一、陳世銘（綽號：阿銘）明知甲基安非他命係毒品危害防制條
    例第2條第2項第2款規定之第二級毒品，不得非法販賣，詎
    陳世銘意圖營利，基於販賣第二級毒品之犯意，於附表所示
    之時間及地點，以附表所示之數量及交易金額，販賣第二級
    毒品甲基安非他命予林峯壕（綽號：小呆、呆呆）。嗣經警
    循線查悉上情。
二、案經花蓮縣警察局移送臺灣花蓮地方檢察署檢察官偵查起訴
    。
    理  由
壹、程序部分
　　按被告以外之人於審判外之言詞或書面陳述，除法律有規定
    者外，不得作為證據，刑事訴訟法第159條第1項定有明文。
    惟被告以外之人於審判外之陳述，雖不符刑事訴訟法第159
    條之1至第159條之4規定，但經當事人於審判程序同意作為
    證據，法院審酌該言詞陳述或書面陳述作成時之情況，認為
    適當者，亦得為證據，刑事訴訟法第159條之5第1項亦有明
    文。本判決下列所引用被告陳世銘以外之人於審判外之陳述
    ，被告及辯護人於本院準備程序均表示無意見而不予爭執，
    迄至言詞辯論終結前亦未再聲明異議，本院審酌前開證據資
    料製作時之情況，尚無違法不當及證明力明顯過低之瑕疵，
    亦認為以之作為證據應屬適當，揆諸上開規定，堪認有證據
    能力。其餘認定本案犯罪事實之非供述證據，尚查無違反法
    定程序取得之情，依刑事訴訟法第158條之4規定反面解釋，
    亦具證據能力。
貳、實體部分
一、認定犯罪事實所憑之理由及證據
（一）上揭犯罪事實，業據被告於本院準備程序及審理中均坦承
      不諱(本院卷第192頁、第217頁)，核與證人林峯壕於警詢
      、偵查中之證述(警卷第40至52頁，他卷第141至147頁)、
      證人即被告女朋友鍾美玲於警詢、偵查中之證述(警卷第1
      8至27頁，他卷第199至203頁)大致相符，並有被告與證人
      通訊監察譯文(警卷第81至91頁)，7-11監視器翻拍照片(
      警卷第16至17頁、第39頁、第61頁)，本院110年聲監字第
      000134號、110年聲監字第000135號、110年聲監績字第00
      0250號、110年聲監續字第000251號通訊監察書及電話附
      表(警卷第65至79頁)，門號0000000000號申登人資料(他
      卷第49頁)，足認被告之自白與事實相符。
（二）按販賣毒品係違法行為，非可公然為之，亦無公定之價格
      ，不論任何包裝，均可任意分裝增減分量，而每次買賣之
      價量，亦可能隨時依雙方間之關係深淺、資力、需求量及
      對行情之認知、來源是否充裕、查緝是否嚴緊，購買者被
      查獲時供述購買對象之可能性風險之評估等，因而異其標
      準，並機動調整，非可一概而論，販賣之利得除經坦承犯
      行或價量俱臻明確外，委難察得實情，販賣之人從價差或
      量差中牟利方式雖異，然均可認定有營利之意圖。而甲基
      安非他命因危害人體健康至鉅，政府取締嚴格，取得不易
      ，而對於販賣者之處罰亦重，被告為有辨別事理能力之成
      年人，對此知之甚明，被告與證人林峯壕非屬至親，且為
      有償交易，足認被告確有營利之意圖至明。
（三）綜上，本件事證明確，被告販賣第二級毒品犯行明確，應
      依法論科。
二、論罪科刑 
（一）論罪
      核被告就附表編號1、編號2所為，均係犯毒品危害防制條
      例第4條第2項之販賣第二級毒品罪。
（二）吸收關係
      被告就附表編號1至編號2犯行，販賣前持有甲基安非他命
      之低度行為，均為各次販賣甲基安非他命之高度行為所吸
      收，均不另論罪。
（三）罪數
　　　被告所犯2次販賣第二級毒品罪，犯意各別，行為互殊，
      均應予分論併罰。
（四）刑之加重減輕
　　1.按毒品危害防制條例第17條第1項規定(本條項於109年1月
      15日並未修正)：「犯第4條至第8條、第10條或第11條之
      罪，供出毒品來源，因而查獲其他正犯或共犯者，減輕或
      免除其刑。」，所稱「供出毒品來源，因而查獲其他正犯
      或共犯」，須被告詳實供出與其犯罪有關之本案毒品來源
      的具體事證，因而使警方或偵查犯罪機關知悉其他正犯或
      共犯，據以查獲其人、其犯行的結果，二者兼備並有因果
      關係，始能獲上述減免其刑之寬典。又所謂查獲其人、其
      犯行，雖不以達有罪認定之已無合理懷疑存在之程度為必
      要，必也至少已臻至起訴門檻之證據明確且有充分之說服
      力，方得獲邀上開減免其刑之寬典，故著重在其犯行之查
      獲。若偵查犯罪機關認為事證不足，而無從確實查獲者，
      即與上開規定不符，無其適用之餘地（最高法院108年度
      台上字第3099號判決參照）。且供出之毒品來源，必須與
      其被訴之各該違反毒品危害防制條例犯行有直接關聯者，
      始得適用上開規定減免其刑，並非漫無限制（最高法院10
      7年度台上字第2573號判決參照）。被告就販賣第二級毒
      品罪部分，雖於警詢及偵查中均供出其販賣毒品來源為「
      APPLE」並加以指認、提供資料(警卷第243至266頁)，然
      經本院函詢臺灣花蓮地方檢察署、花蓮縣警察局，回覆結
      果均以：未因被告供述而查獲毒品上游等語，有臺灣花蓮
      地方檢察署111年5月20日花檢熙孝110偵4559字第1119010
      097號函、花蓮縣警察局警察局111年5月30日花警刑字第1
      110024877號函可佐（本院卷第55至57頁），是以自無毒
      品危害防制條例第17條第1項減輕其刑規定之適用。
　　2.按刑法第59條規定，犯罪之情狀顯可憫恕，認科以最低度
      刑仍嫌過重者，得酌量減輕其刑。刑事審判旨在實現刑罰
      權之分配正義，故法院對有罪被告之科刑，應符合罪刑相
      當原則，使輕重得宜，罰當其罪，以契合社會之法律感情
      ，此所以刑法第57條明定科刑時應審酌一切情狀，尤應注
      意該條所列10款事項以為科刑輕重之標準，並於同法第59
      條賦予法院裁量權，如認犯罪之情狀可憫恕者，得酌量減
      輕其刑（最高法院103年度台上字第533號判決意旨參照）
      。審酌被告本案販賣第二級毒品甲基安非他命次數僅有2
      次，對象均為同一人，販賣價格僅為2000元，以其犯罪情
      節而論，屬於吸毒者間互通有無並賺取些許施用利益之情
      形，與販賣毒品之大、中盤商相比，尚非罪大惡極，其犯
      行對社會秩序與國民健康之危害，亦較為輕微，為求與真
      正長期、大量販毒者之惡行區別，衡其上開犯罪情狀，被
      告於本案並無毒品危害防制條例第17條第1項、第2項規定
      減輕其刑，須判處10年以上有期徒刑，在客觀上應足以引
      起一般人之同情，確有法重情輕之失衡情狀，爰依刑法第
      59條規定，就被告所犯2次販賣第二級毒品犯行，均酌量
      減輕其刑。
（五）量刑
　　　爰審酌被告正值壯年，自身亦染有毒癮，明知毒品對社會
      秩序及國民健康危害至深且鉅，嚴重影響社會治安，竟販
      賣甲基安非他命供人施用，其所為肇生他人依賴毒品，戕
      害國民身心健康，且有滋生其他犯罪之可能，對社會所生
      危害程度非輕；惟念被告犯後於本院審理中終能坦承所有
      犯行，犯後態度尚可；兼衡被告自述國中肄業，智識程度
      不高，現從事輕隔間工作，無須扶養親屬之生活狀況(本
      院卷第217頁)等一切情狀，分別量處如附表所示之刑，又
      本院審酌被告所犯附表編號1及編號2之罪，均係販賣第二
      級毒品甲基安非他命，販賣時間分別為110年6月、7月，
      時間相近，且販賣對象均為同一人，2次販賣毒品間實有
      一定相關聯性，是以本件被告就附表所犯2罪，犯罪態樣
      相似、日期相近，手段、動機均相同，且上開二罪所侵害
      者，均非不可替代或不可回復之個人法益等情狀，雖有數
      罪，然對法益侵害之加重效應不高，可非難性重複程度較
      高，兼衡被告對於該2次犯行均坦承犯行之犯後態度，爰
      定其應執行刑如主文所示。
三、沒收
（一）未扣案門號0000000000行動電話（含SIM卡），係供被告
      為附表編號1至編號2販賣第二級毒品犯行，業經本院認定
      如前，應依毒品危害防制條例第19條第1項規定，在其各
      次販賣第二級毒品罪刑項下宣告沒收，並於全部或一部不
      能或不宜執行沒收時，追徵其價額。
（二）被告就附表編號1至編號2販賣第二級毒品犯行，各取得如
      附表編號1至編號2所示之財物，業經本院認定如前，此部
      分為被告販賣毒品所得，均未扣案，均應依刑法第38條之
      1第1項前段、第3項規定，在其各次販賣第二級毒品罪刑
      項下宣告沒收，並均於全部或一部不能沒收或不宜執行沒
      收時，追徵其價額。
據上論斷，依刑事訴訟法第299條第1項前段，毒品危害防制條例
第4條第2項、第19條第1項，刑法第11條、第59條、第51條第5款
、第38條第4項、第38條之1第1項、第3項，判決如主文。
本案經檢察官卓浚民提起公訴，檢察官林于湄到庭執行職務。
中　　華　　民　　國　　111 　年　　10　　月　　13　　日
　　　　　　　    刑事第四庭  審判長  法　官　梁昭銘　　
　　　　　　　　　　　　　　          法　官　林思婷　　
　　　　　　　　　　　　　　          法　官　高郁茹
以上正本證明與原本無異。
如不服本判決應於收受送達後20日內向本院提出上訴書狀，並應
敘述具體理由。其未敘述上訴理由者，應於上訴期間屆滿後20日
內向本院補提理由書(均須按他造當事人之人數附繕本)「切勿逕
送上級法院」。
辯護人依據刑事訴訟法第346條、公設辯護人條例第17條及律師
法第32 條第2項、第36條等規定之意旨，尚負有提供法律知識、
協助被告之義務（含得為被告之利益提起上訴，但不得與被告明
示之意思相反）。
中　　華　　民　　國　　111 　年　　10　　月　　13　　日

                                      書記官  林怡玉
附表
附表 交易對象 交易時間/交易地點 交易數量/交易金額  行為方式 通訊監察譯文出處 罪名、宣告刑及沒收 1 林峯壕 110年6月23日20時41分許至20時47分許，花蓮縣○○市○○○街00號（即統一超商國盛門市）外之騎樓轉角處 第二級毒品甲基安非他命1包，2000元 被告陳世銘以門號0000000000號行動電話與證人林峯壕持用之門號0000000000號行動電話聯絡後，被告陳世銘於110年6月23日20時41分許在左列地點，向證人林峯壕收受現金2000元後，再於110年6月23日20時47分許在左列地點，交付第二級毒品甲基安非他命給證人林峯壕。 110年6月23日20時19分至110年6月23日20時47分之通訊監察譯文(警卷第81至91頁) 陳世銘販賣第二級毒品，處有期徒刑伍年陸月。未扣案門號○○○○○○○○○○號行動電話壹支（含SIM卡壹張）及犯罪所得新臺幣貳仟元沒收，並於全部或一部不能沒收或不宜執行沒收時，追徵其價額。 2 林峯壕 110年7月4日20時38分許，花蓮縣○○市○○里○村000○0號旁之鐵皮屋門口 第二級毒品甲基安非他命1包，2000元 被告陳世銘以門號0000000000號行動電話與證人林峯壕持用之門號0000000000號行動電話聯絡後，於左列時間、地點，被告陳世銘交付第二級毒品甲基安非他命給證人林峯壕，並收受現金2000元。 110年7月4日20時16分至110年7月4日20時18分之通訊監察譯文(警卷第81至91頁) 陳世銘販賣第二級毒品，處有期徒刑伍年陸月。未扣案門號○○○○○○○○○○號行動電話壹支（含SIM卡壹張）及犯罪所得新臺幣貳仟元沒收，並於全部或一部不能沒收或不宜執行沒收時，追徵其價額。 
附帶本案論罪科刑法條全文
毒品危害防制條例第4條第2項
製造、運輸、販賣第二級毒品者，處無期徒刑或十年以上有期徒
刑，得併科新臺幣一千五百萬元以下罰金。